【裁判字號】    97,易,1626
【裁判日期】    971021
【裁判案由】    恐嚇取財等
【裁判全文】
臺灣臺南地方法院刑事判決              97年度易字第1626號
公  訴  人  臺灣臺南地方法院檢察署檢察官
被      告  乙○○
                    （另案於臺灣臺南監獄臺南分監執行中）
上列被告因恐嚇取財等案件，經檢察官提起公訴（97年度偵字第
12216號），被告於本院準備程序中，先就被訴事實為有罪之陳述
，經本院合議庭裁定改由受命法官獨任進行簡式審判程序，判決
如下：
    主  文
乙○○竊盜，處有期徒刑月，如易科罰金，以新臺幣壹仟元折
算壹日。又意圖為自己不法之所有，以恐嚇使人將本人之物交付
，未遂，處有期徒刑伍月，如易科罰金，以新臺幣壹仟元折算壹
日。應執行有期徒刑陸月，如易科罰金，以新臺幣壹仟元折算壹
日。
    事  實
一、乙○○有詐欺、毒品等前科（均未構成累犯），竟又意圖為
    自己不法之所有，而基於竊取他人財物之犯意，於民國97年
    8月15日凌晨1時許，在臺南市○區○○路950 號前，持自備
    鑰匙竊取程明祥所有車號Y9-0382號自用小貨車1輛得手後，
    藏放於臺南縣仁德鄉○○路57號前，並將上開鑰匙丟棄。復
    意圖為自己不法之所有，基於恐嚇他人使之交付財物之犯意
    ，於車內覓得車主程明祥之聯絡電話後，於同日上午9 時許
    ，以公用電話撥打上開電話，適由程明祥之妻丙○○接聽，
    乙○○即向丙○○恫嚇稱：「你的車子在我手上，要不要拿
    回去，如果要拿回去，準備新臺幣（下同）4 萬元」等語，
    致丙○○心生畏懼。丙○○為取回前開車輛，乃於乙○○多
    次撥打電話與之約定交付贖款之金額及地點時，同意交付1
    萬元代價予乙○○，並報警處理。嗣乙○○於同日下午1 時
    許，乘坐由不知情之黃有仁駕駛之計程車前往約定之交付款
    項地點即臺南市○區○○路與生產路口，而向依指示前來等
    候之丙○○索討上開約定之1 萬元款項時，為在場埋伏之員
    警當場逮捕，致未得逞（起訴書誤載為乙○○得手後始為警
    查獲，業經檢察官當庭更正）。
二、案經臺南市警察局第一分局報告臺灣臺南地方法院檢察署檢
    察官偵查起訴。
    理  由
一、按本件被告乙○○所犯為死刑、無期徒刑、最輕本刑3 年以
    上有期徒刑以外之罪，亦非屬高等法院管轄之第一審案件，
    其於準備程序中，先就被訴事實為有罪之陳述，經告知簡式
    審判程序之旨，並聽取檢察官、被告之意見後，本院合議庭
    依刑事訴訟法第273 條之1第1項裁定進行簡式審判程序，是
    本案之證據調查，依同法第273 條之2規定，不受同法第159
    條第1項、第161條之2、第161條之3、第163條之1，及第164
    條至第170 條所規定證據能力認定及調查方式之限制，合先
    敘明。
二、上開犯罪事實，業據被告於警詢、偵查及本院準備程序、審
    理中均坦承不諱，核與證人即被害人丙○○、搭載被告前往
    上開地點之計程車司機黃有仁於警詢中陳述之情節均大致相
    符（警卷第8 至15頁），復有臺南市警察局第一分局搜索扣
    押筆錄1 份，及臺南市警察局第一分局扣押物品目錄表、被
    告抄寫有被害人電話之紙條、臺南市警察局車輛協尋電腦輸
    入單、臺南市警察局車輛尋獲電腦輸入單、遭竊自用小貨車
    行車執照影本、贓物認領保管單各1張（警卷第21 至26頁、
    第32至36頁）在卷足憑，堪認被告上開任意性自白，確與事
    實相符，本件事證明確，被告犯行洵堪認定，應予依法論科
    。
三、核被告所為，係犯刑法第320條第1項之竊盜罪，及同法第
    346條第3項、第1項之恐嚇取財未遂罪。被告所犯上開2罪，
    犯意有別，行為殊異，應予分論併罰。又被告已著手於恐嚇
    取財行為之實行，但尚未因而獲取財物即為警查獲，為未遂
    犯，依刑法第25條第2 項規定，得按既遂犯之刑度減輕之。
    爰審酌被告前有詐欺等財產犯罪前科（未構成累犯），經拘
    役之執行仍未記取教訓，再犯本案，足見其法治意識薄弱，
    且其身體健全，竟不思憑己力賺取正當收入，僅為獲取金錢
    ，復謀不法，圖以擄車勒贖之方式取財，對他人之心理及財
    產安全均造成危害，並破壞社會安寧秩序，然念其犯後始終
    坦承犯行，尚知悔悟，暨其智識程度、家庭狀況等一切情狀
    ，量處如主文所示之刑，併均諭知易科罰金之折算標準，並
    定其應執行之刑，及諭知易科罰金之折算標準，以示懲儆。
    末查被告用以犯本件竊盜犯行之鑰匙1 支，雖為其所有，惟
    業經丟棄等情，均據其供明在卷（警卷第2 頁），復無證據
    證明尚未滅失，為免執行困難，不另為沒收之諭知，附此敘
    明。
據上論斷，應依刑事訴訟法第273條之1第1項、第299條第1項前段
，刑法第320條第1項、第346條第3項、第1項、第25 條第2項、第
41條第1項前段、第2項、第51條第5款，刑法施行法第1 條之1第1
項、第2項前段，判決如主文。
本案經檢察官甲○○到庭執行職務
中    華    民    國    97    年    10    月    21    日
                        刑事第九庭    法  官  蔡盈貞
以上正本證明與原本無異。
如不服本判決應於收受本判決後10日內向本院提出上訴書狀，並
應敘述具體理由。如未敘述上訴理由者，應於上訴期間屆滿後20
日內向本院補提理由書狀（均須按他造當事人之人數附繕本）「
切勿逕送上級法院」。
                                      書記官  陳玉芬
中    華    民    國    97    年    10    月    21    日
附錄本件論罪科刑法條：刑法第320條第1項、第346條第3項、第
                      1項
中華民國刑法第320條第1項
（普通竊盜罪）
意圖為自己或第三人不法之所有，而竊取他人之動產者，為竊盜
罪，處5年以下有期徒刑、拘役或5百元以下罰金。
中華民國刑法第346條
（單純恐嚇罪）
意圖為自己或第三人不法之所有，以恐嚇使人將本人或第三人之
物交付者，處6月以上5年以下有期徒刑，得併科1千元以下罰金
。
以前項方法得財產上不法之利益，或使第三人得之者，亦同。
前二項之未遂犯罰之。


司法院資訊處製作；財團法人民間司法改革基金會備份。
